【裁判字號】    99,交聲,1044
【裁判日期】    990618
【裁判案由】    交管條例聲異
【裁判全文】
臺灣板橋地方法院交通事件裁定        99年度交聲字第1044號
原處分機關  交通部公路總局臺北區監理所
異  議  人
即受處分人  甲○○
上列異議人即受處分人因違反道路交通管理處罰條例案件，對於
交通部公路總局臺北區監理所於民國99年4 月23日所為之北監自
裁字第裁40-C00000000號裁決處分，聲明異議，本院裁定如下：
    主  文
異議駁回。
    理  由
一、原處分意旨略以：異議人即受處分人甲○○於民國99年3 月
    5 日16時10分許，駕駛車牌號碼0331-FK 號自用小客車，在
    臺北縣三重市○○○路與福德南路口，因有「駕車行經有燈
    光號誌管制之交岔路口闖紅燈（紅燈迴轉上橋）」之違規，
    為臺北縣政府警察局交通警察大隊三重分隊警員當場攔停舉
    發。嗣經異議人申訴，原處分機關函查結果，認異議人確有
    前述之違規事由，爰依道路交通管理處罰條例第53條第1 項
    、第63條第1 項第3 款（裁決書漏載第3 款）規定，裁處受
    處分人罰鍰新臺幣2,700 元（已於99年4 月23日繳納），並
    記違規點數3 點。
二、聲明異議意旨略以：採證照片未顯示車牌號碼，如何認定、
    證明是伊的車；又當場伊有告知舉發員警，紅燈迴轉非伊開
    的這輛車，伊並沒有闖紅燈，故拒絕在舉發通知單上簽名。
    為此爰依法聲明異議云云。
三、按圓形紅燈表示禁止通行，不得超越停止線或進入路口，道
    路交通標誌邊線號誌設置規則第206 條第5 款第1 目定有明
    文。次按汽車駕駛人，行經有燈光號誌管制之交岔路口闖紅
    燈者，處新臺幣1,800 元以上5,400 元以下罰鍰；汽車駕駛
    人有第53條情形者，除依原條款處罰鍰外，並記違規點數3
    點，道路交通管理處罰條例第53條第1 項、第63條第1 項第
    3 款亦分別定有明文。
四、經查：
  (一)本件異議人即受處分人甲○○駕駛車牌號碼0331-FK 號自用
    小客車，於上開時地，因有「紅燈迴轉（上橋）」之違規，
    為臺北縣政府警察局交通警察大隊三重分隊警員攔停舉發等
    情，有臺北縣政府警察局北縣警交大字第C00000000 號舉發
    違反道路交通管理事件通知單、臺北縣政府警察局三重分局
    99年4 月7 日北縣警重交申字第0990016296號函各1 紙附卷
    可稽。
  (二)至異議人雖執前詞置辯，否認有何闖紅燈違規情事，惟查，
    證人即本件舉發員警李俊賢於本院調查時具結證稱：本件交
    通違規係伊所舉發，伊係當場攔舉異議人的車輛，而當時迴
    轉過來就只有一輛黑色的SOLIO 汽車，該車後面還跟著一輛
    砂石車。伊攔停異議人後，有拿相機採證結果給異議人看，
    異議人當場要求伊馬上將照片沖洗出來，但因現在並沒有這
    樣的設備可供使用，所以異議人就拒絕簽收罰單。而伊之所
    以會拍照採證，是為了避免當事人爭執當時係變燈情況或號
    誌故障等語（參見本院99年6 月7 日訊問筆錄），並有證人
    庭呈之彩色採證照片4 幀及現場圖1 紙附卷可稽。審酌證人
    李俊賢與異議人素不相識，並無恩怨糾紛可言，其既到庭簽
    立證人結文具結擔保其證述之真實性，在負擔偽證罪之心理
    處罰狀態下，當無甘冒偽證罪責任意偏袒或構陷異議人之理
    ，而依本件卷存證據資料並無何積極證據足資證明證人上述
    證述係屬虛偽，亦無足以令人顯信證人之證述為不可採之品
    格證據或前科證據存在，是堪信證人之證言為真實，而得採
    為本件事實認定之論據。再參以證人李俊賢於本院調查時庭
    呈之彩色採證照片，當時違規路段交通號誌紅燈亮起時，黑
    色SOLIO 汽車仍在停止線後方，隨後即於號誌仍為紅燈狀態
    下，持續前行，通過停止線迴轉上橋；而異議人於本院訊問
    時亦自陳：伊的車號係0331-FK 號，車子是黑色的鈴木SOLI
    O ，伊當時確實有被員警攔下。伊對照片沒有意見等語（參
    見本院99年6 月7 日訊問筆錄），是依前開證人證述及庭呈
    照片，本件異議人於上開時、地，確有「紅燈迴轉」之違規
    事實，堪以認定。異議人空言否認有闖紅燈之情節，委不足
    採。
五、綜上所述，本件異議人前開違規事實，事證明確，原處分機
    關依道路交通管理處罰條例第53條第1 項、第63條第1 項第
    3 款及違反道路交通管理事件統一裁罰基準表規定裁處異議
    人罰鍰新臺幣2,700 元，並記違規點數3 點，核無違誤。本
    件異議人之異議為無理由，應予駁回。
據上論斷，應依道路交通案件處理辦法第19條，裁定如主文。
中    華    民    國    99    年    6     月    18    日
                      交通法庭  法  官  陳正偉
上列正本證明與原本無異。
如不服本裁定，應於裁定送達後五日內敘明抗告理由，向本院提
出抗告狀。
                                書記官  江文彬
中    華    民    國    99    年    6     月    18    日

司法院資訊處製作；財團法人民間司法改革基金會備份。
